# chen老师，请教投资性房地产问题

提问人：zfcpawj 时间：2011-01-26 21:29:14
某房地产开发公司开发商业用楼，开发完成后，部分出售，部分未售，未售部分主要是两层地产车库，仍在存货中列示，我们发现该车库已出租多年，租赁合同一年一签。请教陈老师，该车库是否应转入投资性房地产核算，我个人意见是应转入，但公司管理层不愿转，其理由是准则讲解中对存货转入投资性房地产中有这样的解释：“房地产的转换，是因房地产用途发生改变而对房地产进行的重新分类。企业必须有确凿证据表明房地产用途发生改变,才能将投资性房地产转换为非投资性房地产或者将非投资性房地产转换为投资性房地产。这里的确凿证据包括两个方面：一是企业董事会或类似机构应当就改变房地产用途形成正式的书面决议，二是房地产因用途改变而发生实际状态上的改变，从自用状态改为出租状态。” 上述解释中，董事会书面决议与房地产实际状态改变这两个方面是并列的，还是任何一个方面出现都能进行认定呢？

回答人：chenyiwei
从原意上说应当是并列的，即需要同时满足。但实际上用途的实际改变更加重要。 但在你所说的案例中，建议关注是否一开始公司的意图就是将其用作出租而不是出售。如果是这样，实际上是不存在转换问题的。《讲解 2010 》对于投资性房地产的在建工程核算问题已经作出了一些补充，可以参考。